【裁判字號】    98,台上,792
【裁判日期】    980219
【裁判案由】    偽造有價證券
【裁判全文】
最高法院刑事判決              九十八年度台上字第七九二號
上  訴  人  甲  ○（原名徐浩軒）
選任辯護人  白德孚律師
上列上訴人因偽造有價證券案件，不服台灣高等法院中華民國九
十五年六月十二日第二審判決（九十五年度上訴字第一三二六號
，聲請簡易判決處刑案號：台灣板橋地方法院檢察署九十四年度
偵字第八四八七號），提起上訴，本院判決如下：
    主  文
上訴駁回。
    理  由
按刑事訴訟法第三百七十七條規定：上訴於第三審法院，非以判
決違背法令為理由不得為之；是提起第三審上訴，應以原判決違
背法令為理由，係屬法定要件；如果上訴理由書狀並未依據卷內
訴訟資料具體指摘原判決不適用何種法則或如何適用不當，或所
指摘原判決違法情事顯與法律規定得為第三審上訴理由之違法情
形不相適合時，均應認其上訴為違背法律上之程式，予以駁回。
本件原判決維持第一審論處上訴人甲○（原名徐浩軒，於原審判
決後之民國九十七年二月二十日改名並重新配身分證字號）意圖
供行使之用，而偽造有價證券罪刑（處有期徒刑二年）之判決，
駁回上訴人在第二審之上訴。已詳敘其認定所憑之證據及認定之
理由；自形式上觀察，原判決並無違背法令之情形。上訴人之上
訴意旨略稱：(一)證人即上訴人之妻楊淑寶於偵查中供稱：「（雖
然你不知情，但你先生使用你的支票開票，你是否同意？）其實
我並沒有什麼意見」等語，則楊淑寶是否有否認授權上訴人簽發
支票，上訴人自首、自白偽造係出於誤認，非無疑義，原審未就
此詳為調查，有證據調查未盡之違法。(二)本件上訴人係應告訴人
楊俊宏、葉惠芬之要求，以楊淑寶之名義簽發系爭二張支票，且
楊俊宏於第一審審理中亦陳稱不想上訴人去坐牢等語，原判決以
上訴人未與楊俊宏、葉惠芬和解賠償其等損失為由而不為緩刑之
宣告，其裁量權之行使，有違比例原則及平等原則等語。
惟查：原判決以上訴人於偵查、第一審及原審中之自白，證人楊
淑寶於偵查中之證述，證人楊俊宏、葉惠芬於第一審中之證述，
卷附之系爭支票二張、支票退票理由單二張等證據資料，詳為說
明上訴人有本件偽造有價證券犯行之認定理由；經核俱與卷內資
料相符，原判決並無證據調查未盡之違法。又依卷內資料，上訴
人係向檢察官自首其未經楊淑寶同意偷開系爭二張支票；楊淑寶
於偵查中亦證稱其不知情，沒有授權上訴人開立支票等語，嗣上
訴人於第一審及原審審理中就其未經楊淑寶同意而簽發系爭支票
亦均坦承不諱，僅以其係自首請求從輕量刑，並宣告緩刑，是上
訴人係未經同意而擅自以楊淑寶名義簽發系爭支票，要無疑義，
楊淑寶於偵查中縱曾證稱其不知情，但並沒有什麼意見等語，尚
不足認定事前有概括授權上訴人以其名義簽發系爭支票，亦不足
以認定上訴人之自首、自白係出於誤認。上訴意旨(一)執此指摘，
係徒憑己見，就原審採證認事之適法職權行使及原判決已說明之
事項，再為事實上之爭執，自非適法之上訴理由。至緩刑之宣告
，除應具備刑法第七十四條所定條件外，並須有可認為以暫不執
行刑罰為適當之情形，始得為之，係屬法院裁判時得依職權自由
裁量之事項，當事人不得以原審未諭知緩刑而指為違法。原判決
於理由內已說明審酌上訴人不宜宣告緩刑之理由，核其職權之行
使並未濫用，亦未違反比例原則及平等原則。上訴意旨(二)執以指
摘，亦非適法。其他上訴意旨係就上訴人簽系爭支票緣由之陳述
，並未依據卷內資料具體指摘原判決究係如何違背法令，殊非適
法之第三審上訴理由。綜上，應認上訴人之上訴違背法律上之程
式，予以駁回。又本件為程序判決，上訴人請求本院併宣告緩刑
，自無從審酌，併予敘明。
據上論結，應依刑事訴訟法第三百九十五條前段，判決如主文。
中    華    民    國  九十八  年    二    月   十九   日
                      最高法院刑事第八庭
                          審判長法官  林  永  茂
                                法官  吳  昆  仁
                                法官  蘇  振  堂
                                法官  蕭  仰  歸
                                法官  林  立  華
      本件正本證明與原本無異
                                      書  記  官
中    華    民    國  九十八  年    二    月  二十六  日
                                                      Ｅ


司法院資訊處製作；財團法人民間司法改革基金會備份。
